臺灣臺北地方法院小額民事判決
110年度北小字第1174號
原      告  新安東京海上產物保險股份有限公司

法定代理人  陳忠鏗  
訴訟代理人  羅天君  
被      告  安明俊  

上列當事人間請求損害賠償事件，經本院於中華民國110年10月2
7日言詞辯論終結，判決如下：
    主  文
原告之訴駁回。
訴訟費用新臺幣肆仟元由原告負擔。
    事實及理由
一、按因侵權行為涉訟者，得由行為地之法院管轄，民事訴訟法
    第15條第1項定有明文。經查，本件侵權行為地在位於臺北
    市○○區○○○○○道路○00號燈桿處，有道路交通事故現場圖可稽
    （見本院卷第25頁），本院自有管轄權。
二、原告主張：被告於民國108年10月7日22時50分許，駕駛車號
    000-0000號營業小客車（下稱系爭肇事車輛），行經位於臺
    北市○○區○○○○○道路○00號燈桿處前時，因未注意車前狀況，
    致撞及原告承保之訴外人即被保險人林奕安駕駛之車號000-
    0000號自用小客車（下稱系爭車輛），造成系爭車輛受損，
    嗣系爭車輛經送修後，計支出新臺幣（下同）19,289元（含
    工資費用2,880元、烤漆費用6048元、零件費用10,361元）
    ，業經原告依保險契約理賠，依保險法第53條取得代位求償
    權，爰依保險法第53條、民法第184條第1項前段、第191條
    之2規定，提起本件訴訟等語，並聲明：被告應給付原告19,
    289元，及自起訴狀繕本送達翌日起至清償日止，按週年利
    率5%計算之利息。
三、被告則以：此次事故係對方車輛違規超車，且未保持安全距
    離，且從車輛碰撞位置即可得知，若最後認定我有過失的話
    ，我要以我的車輛修理費用19,600元主張抵銷等語，資為抗
    辯，並聲明：駁回原告之訴。
四、得心證之理由：
  ㈠按因故意或過失，不法侵害他人之權利者，負損害賠償責任
    。故意以違背善良風俗之方法，加損害於他人者亦同，民法
    第184條第1項定有明文。又此侵權行為之成立，須行為人因
    故意過失不法侵害他人權利，亦即行為人須具備歸責性、違
    法性，並不法行為與損害間有因果關係，始能成立，且主張
    侵權行為損害賠償請求權之人，對於侵權行為之成立要件應
    負舉證責任（最高法院100年度台上字第328號判決參照）。
    再按當事人主張有利於己之事實者，就其事實有舉證之責任
    ，民事訴訟法第277條亦有規定。又民事訴訟如係由原告主
    張權利者，應先由原告負舉證之責，若原告先不能舉證，以
    證實自己主張之事實為真實，則被告就其抗辯之事實即令不
    能舉證，或其所舉證據尚有疵累，亦應駁回原告之請求（最
    高法院100年度台上字第415號判決要旨參照）。
　㈡原告主張被告於上開時、地駕駛系爭肇事車輛，因未注意車
    前狀況而撞及系爭車輛，造成系爭車輛受損云云，自應由原
    告就被告駕駛系爭肇事車輛未注意車前狀況而撞及系爭車輛
    之有利事實負舉證責任，原告就此雖提出道路交通事故當事
    人登記聯單、分析研判資料、道路交通事故現場圖為證（見
    本院卷第21-25頁）；復本院依職權向臺北市政府警察局交
    通警察大隊調閱之道路交通事故初步分析研判表、道路交通
    事故現場圖、道路交通事故補充資料表、A3類道路交通事故
    調查記錄表、道路交通事故當事人酒精測定紀錄表、道路交
    通事故當事人登記聯單、道路交通事故照片黏貼紀錄表及行
    車紀錄器檔案光碟（見本院卷第45-63、105頁），其中道路
    交通事故初步分析研判表固記載：A車未注意車前狀況等語
    （見本院卷第45頁）；惟本件被告聲請送請鑑定，經檢送上
    開資料送臺北市交通事件裁決所（下稱裁決所）鑑定，裁決
    所函覆略以：「復參酌B車行車紀錄器影像，....，顯示事
    故係B車向左變換車道時，疏未讓第1車道之A車先行，且未
    注意與A車間之安全距離，變換車道後即煞車減速，至生碰
    撞。」、「綜上研析，B車林奕安駕駛自小客車『變換車道未
    讓直行車先行且未注意安全距離』，為肇事原因；A車安明俊
    駕駛營小客車為原車道直行車輛，無從防範右前方變換車道
    後立即煞車減速之B車行為，故無肇事因素。」、「鑑定意
    見： 一、安明俊駕駛TDF-6761號營小客車（A車）：（無肇
    事因素）。二、林奕安駕駛AAQ-0006號自小客車（B車）：
    變換車道未讓直行車先行且未注意安全距離（肇事原因）。
    」等語，亦有裁決所110年10月6日北市裁鑑字第1103144453
    號函暨所附件定意見書可憑（見本院卷第141-145頁），是
    依上開卷內事證、行車紀錄器檔案光碟及裁決所鑑定，無法
    證明被告駕駛系爭肇事車輛有未注意車前狀況而有過失之事
    實；末原告又未提出其他證據足以證明被告駕駛系爭肇事車
    輛與系爭車輛發生碰撞係可歸責於被告，則原告主張被告應
    負侵權行為責任，尚難採憑。
　㈢從而，原告請求被告賠償系爭車輛修復費用19,289元，洵屬
    無據。
五、綜上所述，原告據以提起本訴，請求被告給付19,289元，及
    自起訴狀繕本送達翌日起至清償日止，按週年利率5%計算之
    利息，為無理由，應予駁回。
六、本件事證已臻明確，兩造其餘攻擊防禦方法及證據，核與判
    決之結果，不生影響，爰不一一論列，併此敘明。
七、按適用小額訴訟程序事件法院為訴訟費用之裁判時，應確定
    其費用額，民事訴訟法第436條之19定有明文，爰確定本件
    訴訟費用額如主文第2項所示。
八、訴訟費用負擔之依據：民事訴訟法第78條。
中　　華　　民　　國　　110 　年　　11　　月　　17　　日
                  臺北簡易庭  法  官　陳仁傑
以上正本證明與原本無異。
如不服本判決，須以違背法令為理由，於判決送達後20日內向本
庭（臺北市○○區○○○路0 段000 巷0 號）提出上訴狀。（須
按他造當事人之人數附繕本）。如委任律師提起上訴者，應一併
繳納上訴審裁判費。
中　　華　　民　　國　　110 　年　　11　　月　　17  　日
                              書記官　黃進傑
  計　算　書
項　　　　目                金  　額（新臺幣）　　備  註
第一審裁判費　　　           1,000元
第一審鑑定費                 3,000元            被告墊付
合　　　　計　　　           4,000元
附錄：
一、民事訴訟法第436條之24第2項：
    對於小額程序之第一審裁判上訴或抗告，非以其違背法令為
    理由，不得為之。
二、民事訴訟法第436條之25：
    上訴狀內應記載上訴理由，表明下列各款事項：
    ㈠原判決所違背之法令及其具體內容。
    ㈡依訴訟資料可認為原判決有違背法令之具體事實。